【裁判字號】    90,易,88
【裁判日期】    900309
【裁判案由】    妨害自由
【裁判全文】
臺灣花蓮地方法院刑事判決                              九十年度易字第八八號
    公  訴  人  臺灣花蓮地方法院檢察署檢察官
    被      告  甲○○
右列被告因妨害自由案件，經檢察官聲請簡易判決處刑（八十九年度偵字第號），本
院改依通常程序審理，判決如左：
    主  文
甲○○無罪。
    理  由
一、聲請簡易處刑意旨略以：被告甲○○因乙○○積欠其更換輪胎之貨款新台幣一萬
    四千元，屢經催索均未獲清償，遂於民國八十九年九月二十一日晚上七時四十分
    許，持螺絲起子破壞乙○○坐落於花蓮縣吉安鄉東昌村榮光四之三號住處之門鎖
    （毀損部分未據告訴），侵入屋內（侵入住宅部分未據告訴），將屋內乙○○所
    有之點唱機、電視機、投幣器、擴大機、放影機、喇叭音箱各一組等物，搬至花
    蓮縣吉安鄉○○路六號住處抵債，以此強暴之方法妨害乙○○行使上開電器之權
    利，嗣為乙○○報警後，為警於同年九月二十二日在其住處查獲，因認被告涉有
    刑法第三百零四條妨害人行使權利罪嫌云云。
二、按刑法第三百零四條妨害人行使權利罪，以用「強暴」、「脅迫」妨害人行使權
    利為要件。如無施用「強暴」、「脅迫」之方法，即無成立該罪之可能。
三、訊據被告甲○○承認至乙○○住處，搬運乙○○所有之物品至其住處抵債之事實
    ，惟辯稱：其去乙○○住處時，並無人在家等語。經查被告於警訊中業已供稱：
    其因找不到乙○○，故持螺絲起子破壞乙○○坐落於花蓮縣吉安鄉東昌村榮光四
    之三號住處之門鎖，進入屋內將乙○○所有之點唱機、電視機、投幣器、擴大機
    、放影機、喇叭音箱各一組等物，搬回住處等情。而被害人乙○○亦陳稱：於八
    十九年九月二十一日十九時四十分許，在住處發現物品遭竊，竊嫌係從大門進入
    ，大門鎖被挖一個大洞，有聽鄰居說有一位修輪胎的老闆有來找過我等語。足見
    被告至乙○○住處搬運物品時，乙○○確實不在住處。既然乙○○不在住處，則
    被告即無對乙○○實施強暴、脅迫之可能，其未經乙○○許可，擅自搬運乙○○
    物品至其住處，行為雖有不當，但難以妨害人行使權利罪相繩。此外，復查無其
    他積極證據，足證被告確有聲請人所指訴之犯行，既不能證明被告犯行，依法應
    諭知無罪之判決。
據上論結，應依刑事訴訟法第四百五十二條、第三百零一條第一項，判決如主文。
本案經檢察官李子春到庭執行職務
中      華      民      國    九十      年      三      月      九      日
                              臺灣花蓮地方法院刑事庭
                                  法    官  李世華
右正本證明與原本無異。
如對本判決不服，應於送達後十日內，向本院提出上訴狀。（應抄附繕本）告訴人或
被害人如對於本判決不服者，應具備理由請求檢察官上訴，其上訴期間之計算係以檢
察官收受判決正本之日期為準。
                                  法院書記官
中      華      民      國    九十      年      三      月    十三      日


司法院資訊處製作；財團法人民間司法改革基金會備份。
